## JACKELINE HERNANDEZ VINASCO

C.C: 1.151.955.692 Cali Tel: 310 394 43 18

#### **ASISTENTE ADMINISTRATIVA**



#### PERFIL PROFESIONAL

Dinámica y habituada al trabajo en equipo; gran sentido de responsabilidad así como alta vocación de servicio, capaz de generar valor agregado a la organización mediante creación de ideas e iniciativa propia para la solución de problemas, excelente manejo de relaciones interpersonales, liderazgo orientado al logro de los objetivos, actitud positiva y principios éticos.

Experiencia en coordinación y supervisión de personal en procesos empresariales, atención personalizada al cliente (accesorias, consultas, quejas y reclamos), manejo de Microsoft Office, redacción, digitalización.

#### **DATOS PERSONALES**

**NOMBRE:** Jackeline Hernandez Vinasco.

**DOCUMENTO DE IDENTIDAD** (C.C): 1.151.955.692 de Cali.

FECHA DE NACIMIENTO: 15 de octubre de 1994.

LUGAR DE NACIMIENTO: Cali, Valle.

DIRECCIÓN: Carrera 7c # 63-14.

**TELÉFONO:** 310 394 43 18

E-MAIL: jackelinehernandezvinasco@gmail.com

**EXPERIENCIA LABORAL: 8 años.** 

# **FORMACIÓN ACADÉMICA**

2012 Bachiller Académico.

Cali - Colombia Institución Educativa Vicente Borrero Costa.

2014 Curso, Servicio al Cliente

Cali - Colombia Comfenalco valle

2015 Asistente Administrativo

Cali- Colombia Escuela de Gestión y Formación empresarial, DEMPRESA.

2020 Curso, Auditoria interna de Calidad –NTC ISO 9001.

Cali- Colombia Servicio nacional de aprendizaje, SENA.

2020 Curso, Técnicas de Ventas

Cali- Colombia Cámara de comercio de Bogotá.

2020 Curso, Ingresos y gastos (Virtual)

Cali- Colombia Servicio nacional de aprendizaje, SENA

2022 Curso Básico Defensa Civil Colombiana - Primeros Auxilios

Cali- Colombia Defensa Civil Colombiana Subdirección de Capacitación y

entrenamiento seccional Valle del Cauca

**Idiomas:** Español: Natal

Programas manejados: Word, Excel, plataforma digitales, programas empresariales.

#### **EXPERIENCIA LABORAL**

2015-2016 *Cali*, *Colombia* 

Empresa: Fundación Sion Plan Padrino

Jefe inmediato: Luz Dary Lozano

Tel: 321 754 23 52

Cargo: Secretaria General.

Funciones realizadas: recepción de llamadas, Call center, inventario y control de productos, coordinación y supervisión del personal, planificación de rutas para mensajeros, selección de personal, garantizar cumplimientos de planificación estratégica, organización y control de eventos empresariales, vocera general, entre otras funciones propias del cargo.

2017 Cali, Colombia **Empresa: Corporación Nacional de Estudios** 

Jefe inmediato : Israel Sinisterra silva

Tel: 442 23 79 - 372 55 32

Cargo: Asistente Administrativa.

Funciones realizadas: recepción de llamadas, manejo y control de caja menor, registro contable, inscripciones manuales y virtuales a clases, organizar y archivar documentos, supervisión oportuna al pago de obligaciones de la compañía, seguimiento a las novedades presentadas en las aulas, informe gerenciales, realización de documentos legales solicitado por estudiantes, acompañamiento administrativo a los acudientes, organización de ceremonias de grado de estudiantes, divulgación de información actualizada, creación y planificación de herramientas para mejoramiento de funciones, actualización de datos del personal activo, entre otras funciones propias del cargo.

2019-2020 *Cali*, *Colombia*  Empresa : AEXPRESS SA

Jefe inmediato : Angel Dario Angarita

CristanchoTel: 311 561 78 35 Cargo: Auxiliar operativo.

Funciones realizadas: Brindar atención oportuna a las llamadas y correos entrantes, Informes Generales, Despacho en la trazabilidad de envíos realizados, Atención en solicitudes de proveeduría, Programación seguimiento y despacho de Recolecciones, Recepción y Trámite de PQR s, Embalaje de mercancía, creación de Orden de servicio y base de datos, manejo y control de caja menor, organización y archivo documentos, control general de información corporativa, atención a clientes internos y externos.

**Área devoluciones:** Gestionar un nuevo intento de entrega con base a la información suministrada en Sispostal, Tele mercadeo, Motores de búsqueda en Internet como Google y Páginas Amarillas, Reporte diario de devoluciones a nivel nacional, Creación de guías, devoluciones definitivas diarias a nivel nacional, comunicación directa con clientes entre otras funciones propias del cargo.

2021-2024 Cali, Colombia Empresa : Sistemas Y Computadores Jefe inmediato : Karen Viviana Sepulveda

Tel 3174280980 - 6076345558

Cargo: Operador.

Funciones realizada: Ejecutar en el proyecto de la Arl Positva Compañia de seguros las labores de atención y soporte a las diferente solicitudes y consultas elevadas por el cliente interno y externo, digitalización, extracción de datos y organización de trámites, asesoramiento, control, seguimiento de la operación, embalaje y despacho de archivo, radicación de tramites como incapacidades, reembolso, afiliaciones, entre otros desde plataformas y aplicativos. Capacitaciones al personal asignado, realización de pruebas, levantamiento de políticas y/o metodologías a los procesos aplicados, recepción y respuestas a correo institucional, solución a Trámites de PQR´s. Entre otras propias del cargo.

#### **REFERENCIAS PERSONALES**

# Nancy Paola Mañunga Bastidas (Amiga)

Studio F (Acopy – Yumbo)

Modista

Teléfono: 321 345 72 29

# Katherine Ordoñez (Cuñada)

Alimentos Zenú (Cali-Colombia)

Promotora local

Teléfono: 314 883 46 00

#### **REFRENCIAS FAMILIARES**

# **Jhon Harold Muñoz Vinasco (Hermano)**

Company Coca - Cola

Supervisor Logístico Coca - Cola (Cali-Colombia)

Teléfono: 314 678 09 46

## **Andres Martin Muñoz Vinasco (Hermano)**

**ELECTRICISTA** 

Supervisor de obras a nivel Nacional (Cali-Colombia)

Teléfono: 311 765 55 9

## **FORMACIÓN ADICIONAL E INTERES**

Jornada de Capacitación **básica para prevención de Incendios** - Academia nacional de los Bomberos de Colombia (2018).

**Deportes :** Patinaje, Ciclismo, Caminata.

**Hobbies:** Leer, viajar, reuniones con amigos y familia, participación en jornadas ambientalistas y de ayuda a diversas espacies.